【裁判字號】    89,親,20
【裁判日期】    890925
【裁判案由】    否認子女之訴
【裁判全文】
臺灣嘉義地方法院民事判決  八十九年度親字第二○號
    原      告  丙○○
    被      告  乙○○
    兼右一  人
    法定代理人  甲○○  住嘉義.
右當事人間否認子女事件，本院判決如左：
    主      文
確認被告乙○○非原告丙○○與被告甲○○之婚生子。
訴訟費用由被告共同負擔。
    事      實
甲、原告方面：
  一、聲明：確認被告乙○○與被告甲○○間之父子關係不存在；訴訟費用由被告負
            擔。
  二、陳述：
      （一）原告與被告甲○○曾於民國（下同）八十五年四月六日結為夫妻，嗣於
            八十八年七月十二日協議離婚，並向戶政機關辦妥離婚登記手續，有戶
            籍謄本可按。
      （二）另被告乙○○雖於原告與被告甲○○離婚後，及八十九年四月八日出生
            ，按「從子女出生日回溯第一百八十一日起，至三百零二日止受胎期間
            」及「妻之受胎係在婚姻關係存續中者，推定其所生子女為婚生子女」
            民法第一仟零六十二條第一項及第一千零六十三條第一項著有明文。被
            告乙○○雖於原告離婚後所生，因其受胎期間在原告與被告甲○○婚姻
            關係存續中，因而推定為原告與甲○○之婚生子女，惟乙○○之生父並
            非被告甲○○，應係訴外人張永興，此為張永興所不能否認外，並有高
            雄長庚紀念醫院之親子鑑定報告可稽。
  三、證據：提出戶籍謄本二件、高雄長庚紀念醫院親子鑑定報告乙份為證，並請求
            傳訊證人張永興。
乙、被告方面：
  一、聲明：同意原告之請求。
  二、陳述：小孩確實不是我與原告所生。
丙、本院依職權傳訊證人張永興。
    理      由
一、本件原告起訴主張伊與被告甲○○於八十五年四月六日結為夫妻，嗣於八十八年
    七月十二日協議離婚，並向戶政機關辦妥離婚登記手續。被告乙○○係在八十九
    年四月八日出生，回溯一百八十一日至三百零二日止之受胎期間，伊與被告甲○
    ○之婚姻關係尚在存續中，但被告乙○○確係伊與訴外人張永興所生，有高雄長
    庚紀念醫院親子鑑定報告可證，爰依民法第一千零六十三條第二項起訴請求確認
    被告乙○○非原告與被告甲○○所生之子。
二、按從子女出生日回溯第一百八十一日起至三百零二日止為受胎期間；妻受胎係在
    婚姻關係存續中者，推定其所生子女為婚生子女。前項推定，如夫妻之一方能證
    明妻非自夫受胎者，得提起否認之訴。但應於知悉子女出生之日起，一年內為之
    。民法第一千零六十二條第一項、第一千零六十三條分別定有明文。本件原告與
    被告甲○○係在八十五年四月六日結婚，八十八年七月十二日協議離婚，而被告
    乙○○係在八十九年四月八日出生，回溯一百八十一日起至三百零二日止之受胎
    期間，原告與被告甲○○之婚姻關係尚在存續中，有戶籍謄本二份可稽，故被告
    乙○○依法應推定維係原告與被告甲○○婚生子。然查，經高雄長庚紀念醫院鑑
    定血緣關係結果，被告訴外人張永興之父子關係確定率為99.0000000%,因而張永
    興是乙○○的親生父親，這個假設由此次測試上可以證實，有高雄長庚紀念醫院
    親子鑑定報告乙紙為證，證人張永興到庭證稱被告乙○○確係伊與原告所生等語
    ，被告甲○○對此亦不加否認，故原告主張之上開事實可堪信為真實。
三、被告乙○○八十九年四月八日出生，原告於知悉子女出生一年內，提起本件訴訟
    ，揆諸前開法條之規定，原告之請求於法洵屬有據，應予准許。
四、據上論結，本件原告之訴為有理由，依民事訴訟法第七十八條、第八十五條第一
    項前段判決如主文。
中      華      民      國    八十九    年      九      月    二十五    日
~B臺灣嘉義地方法院民事第一庭
~B    法  官  曾文欣
右正本係照原本作成
如對本判決上訴須於判決送達後廿日內向本院提出上訴狀
中      華      民      國    八十九    年     九      月    二十五     日
~B    書記官  鄭翔元


司法院資訊處製作；財團法人民間司法改革基金會備份。
